【裁判字號】    99,易,1048
【裁判日期】    991108
【裁判案由】    竊盜
【裁判全文】
臺灣彰化地方法院刑事判決              99年度易字第1048號
公  訴  人  臺灣彰化地方法院檢察署檢察官
被      告  甲○○
上列被告因竊盜案件，經檢察官提起公訴（99年度偵字第8976號
），本院依簡式審判程序判決如下：
    主  文
甲○○攜帶兇器竊盜，共捌罪，各處有期徒刑柒月，扣案之鐮刀
壹把、螺絲起子壹支、手套壹個，均於各罪項下沒收。應執行有
期徒刑壹年捌月，扣案之鐮刀壹把、螺絲起子壹支、手套一個均
沒收。
    事  實
一、甲○○意圖為自己不法之所有，基於竊盜之犯意，於附表所
    示之時間、地點，以附表所示之方法，竊取乙○○所有如附
    表所示財物。嗣甲○○於附表編號8 所示之時間、地點行竊
    時，為乙○○發覺而報警處理，並於得手之際經警當場查獲
    ，扣得甲○○所有供附表所示之犯罪所用之鐮刀1 把、螺絲
    起子1 支、手套1 個，並自其隨身攜帶之包包取出該次所竊
    得之海尼根啤酒24瓶、統一麥香奶茶4 瓶、排骨麵3 包、大
    溪豆干1 包、可樂果1 包、現金新台幣（下同）103 元（業
    已發還乙○○）。
二、案經乙○○訴由彰化縣警察局溪湖分局報請臺灣彰化地方法
    院檢察署檢察官偵查起訴。
    理  由
一、被告甲○○所犯為死刑、無期徒刑、最輕本刑為3 年以上有
    期徒刑或高等法院管轄第一審案件以外之罪，並於本院行準
    備程序時就被訴事實為有罪之陳述，本院合議庭依刑事訴訟
    法第273 條之1 第1 項規定，裁定改由受命法官獨任行簡式
    審判程序，合先敘明。
二、上開事實，業據被告於警詢、偵訊及本院審理中均坦承不諱
    ，核與證人即告訴人乙○○於警詢中之指訴相符，並有彰化
    縣警察局溪湖分局扣押筆錄、扣押物品清單、贓物認領保管
    單各1 紙、現場照片3 張及監視錄影翻拍照片10張在卷可佐
    ，此外，尚有扣案之螺絲起子1 支、手套1 個、鐮刀1 把足
    資佐證，足認被告任意性自白與事實相符。本件事證明確，
    被告犯行堪以認定，應予依法論科。
三、按刑法第321 條第1 項第3 款之攜帶兇器竊盜罪，係以行為
    人攜帶兇器竊盜為其加重條件，此所謂兇器，其種類並無限
    制，凡客觀上足以對人之生命、身體、安全構成威脅，具有
    危險性之兇器均屬之，且只須行竊時攜帶此種具有危險性之
    兇器為已足，並不以攜帶之初有行兇之意圖為必要（最高法
    院79年台上字第5253號判例要旨參照）。查本案被告所為附
    表所示之犯行，均係攜帶螺絲起子及鐮刀犯之，業據被告供
    承不諱，該等工具均屬金屬材質，且質地堅硬，復足以破壞
    門鎖、窗戶，顯具攻擊性及破壞性，如以之攻擊人之身體，
    將對人之生命、身體、安全構成威脅，在客觀上顯然具有危
    險性，應屬兇器無訛。核被告所為，均係犯刑法第321 條第
    1 項第3 款攜帶兇器竊盜罪。被告8 次攜帶兇器竊盜犯行，
    犯意各別，應予分論併罰。爰審酌被告未有犯罪前科，有臺
    灣高等法院被告前案紀錄表1 份在卷可查，素行良好，惟正
    值壯年，竟不思循正當途徑獲取財物，復以攜帶兇器之方式
    竊盜財物，對被害人之人身安危及財產之危害，不無潛在威
    脅；再參酌被告業與被害人達成和解，有卷附彰化縣埔心鄉
    調解委員會調解書1 份足參，且犯後坦承犯行、態度良好等
    一切情狀，分別量處如主文所示之刑，並定其應執行刑，以
    示懲戒。至扣案之鐮刀1 把、螺絲起子1 支、手套1 個，均
    係被告所有，供其為附表所示之犯行所使用之工具，業據被
    告自承在卷，應依刑法第38條第1 項第2 款規定，於各次犯
    行項下宣告沒收。
四、至公訴人認被告正值青年，不思以正當方法賺取金錢，冀圖
    不勞而獲，顯見其有不勞而獲之犯罪習慣，並有再犯之虞，
    僅藉刑之執行實不足以徹底根絕惡性而有另謀處遇之道，方
    足使其規過遷善之必要，而請求宣告強制工作等語。惟按保
    安處分係針對受處分人將來之危險性所為之處置，以達教化
    、治療之目的，為刑罰之補充制度，保安處分中之強制工作
    ，旨在對嚴重職業性犯罪及欠缺正確工作觀念或無正常工作
    因而犯罪者，強制其從事勞動，學習一技之長及正確之謀生
    觀念，使其日後重返社會，能適應社會生活。然保安處分之
    措施亦含社會隔離、拘束身體自由之性質，其限制人民之權
    利，實與刑罰同，自應受比例原則之規範，使保安處分之宣
    告，與行為人所為行為之嚴重性、行為人所表現之危險性，
    及對行為人未來行為之期待性相當（最高法院91年度臺上字
    第4625號判決意旨參照）。經查，本案被告之犯罪行為固值
    得非難，惟本院衡酌被告犯罪之動機、犯罪之情節，且被告
    行竊之次數雖多，但竊取財物價值、所得尚非甚鉅，犯罪手
    段未臻暴力程度，又犯後迭於警詢、偵訊及本院審理中均坦
    承犯行，並與告訴人和解，其行為表現之嚴重性、危險性應
    非達於無可容忍之程度，依憲法比例原則之規範，認本件量
    處被告如主文所示之刑，已足收懲儆之效，尚未達須以保安
    處分預防矯治之程度而有施以強制工作之必要。是被告經由
    本案有期徒刑之適當執行後，尚非全然不能對其產生矯正策
    勵之影響，爰不併予宣告強制工作，附此敘明。
據上論斷，應依刑事訴訟法第273 條之1 第1 項、第299 條第1
項前段，刑法第321 條第1 項第3 款、第38條第1 項第2 款、第
51條第5 款、第9 款，判決如主文。
本案經檢察官朱健福到庭執行職務。
中    華    民    國    99    年    11    月    8     日
                  刑事第三庭    法  官    林怡君
以上正本證明與原本無異。
如不服本判決，應於收受判決後10日內向本院提出上訴書狀，並
應敘述具體理由；其未敘述上訴理由者，應於上訴期間屆滿後20
日內向本院補提理由書（均須按他造當事人之人數附繕本「切勿
逕送上級法院」）。
告訴人或被害人對於判決如有不服具備理由請求檢察官上訴者，
其上訴期間之計算係以檢察官收受判決正本之日期為準。
中    華    民    國    99    年    11    月    8     日
                                書記官    顧嘉文
附錄本案論罪科刑法條全文：
中華民國刑法第321條
（加重竊盜罪）
犯竊盜罪而有左列情形之一者，處 6 月以上、 5 年以下有期徒
刑：
一、於夜間侵入住宅或有人居住之建築物、船艦或隱匿其內而犯
    之者。
二、毀越門扇、牆垣或其他安全設備而犯之者。
三、攜帶兇器而犯之者。
四、結夥三人以上而犯之者。
五、乘火災、水災或其他災害之際而犯之者。
六、在車站或埠頭而犯之者。
前項之未遂犯罰之。
附表：
 ┌─┬──┬──┬───┬─────┬────────┐
 │編│時間│地點│被害人│竊得物品  │竊盜方法        │
 │號│    │    │      │          │                │
 │  │    │    │      │          │                │
 ├─┼──┼──┼───┼─────┼────────┤
 │1 │98年│彰化│乙○○│七星香煙6 │手戴手套並持客觀│
 │  │7 月│縣埔│      │條、不知名│上具有危險性足供│
 │  │18日│心鄉│      │品牌飲料3 │兇器使用之鐮刀、│
 │  │凌晨│二重│      │、4 瓶。  │螺絲起子各1支破 │
 │  │2 時│村南│      │          │壞門鎖、窗戶而竊│
 │  │30分│昌南│      │          │取左列財物得手。│
 │  │許。│路16│      │          │                │
 │  │    │5號 │      │          │                │
 │  │    │檳榔│      │          │                │
 │  │    │攤。│      │          │                │
 ├─┼──┼──┼───┼─────┼────────┤
 │2 │98年│同上│同上。│七星香煙4 │同上。          │
 │  │9 月│。  │      │條、現金70│                │
 │  │16日│    │      │0元。     │                │
 │  │凌晨│    │      │          │                │
 │  │3 時│    │      │          │                │
 │  │0 分│    │      │          │                │
 │  │許。│    │      │          │                │
 ├─┼──┼──┼───┼─────┼────────┤
 │3 │98年│同上│同上。│七星香煙4 │同上。          │
 │  │10月│。  │      │條、現金1,│                │
 │  │23日│    │      │200 元。  │                │
 │  │凌晨│    │      │          │                │
 │  │1 時│    │      │          │                │
 │  │45分│    │      │          │                │
 │  │許。│    │      │          │                │
 ├─┼──┼──┼───┼─────┼────────┤
 │4 │98年│同上│同上。│七星香煙4 │同上。          │
 │  │11月│。  │      │條、麥香奶│                │
 │  │24日│    │      │茶3、4瓶、│                │
 │  │凌晨│    │      │現金1,200 │                │
 │  │2 時│    │      │元。      │                │
 │  │0 分│    │      │          │                │
 │  │許。│    │      │          │                │
 ├─┼──┼──┼───┼─────┼────────┤
 │5 │99年│同上│同上。│七星香煙1 │同上。          │
 │  │1 月│。  │      │條、現金3,│                │
 │  │19日│    │      │000 元。  │                │
 │  │凌晨│    │      │          │                │
 │  │1 時│    │      │          │                │
 │  │50分│    │      │          │                │
 │  │許。│    │      │          │                │
 ├─┼──┼──┼───┼─────┼────────┤
 │6 │99年│同上│同上。│七星香煙1 │同上。          │
 │  │3 月│。  │      │條、現金5,│                │
 │  │12日│    │      │000 元。  │                │
 │  │凌晨│    │      │          │                │
 │  │1 時│    │      │          │                │
 │  │40分│    │      │          │                │
 │  │許。│    │      │          │                │
 ├─┼──┼──┼───┼─────┼────────┤
 │7 │99年│同上│同上。│七星香煙1 │同上。          │
 │  │9 月│。  │      │條、現金1,│                │
 │  │15日│    │      │500 元。  │                │
 │  │凌晨│    │      │          │                │
 │  │1 時│    │      │          │                │
 │  │0 分│    │      │          │                │
 │  │許。│    │      │          │                │
 ├─┼──┼──┼───┼─────┼────────┤
 │8 │99年│同上│同上。│海尼根啤酒│手戴手套並持客觀│
 │  │10月│。  │      │24瓶、統一│上具有危險性足供│
 │  │2 日│    │      │麥香奶茶4 │兇器使用之鐮刀、│
 │  │凌晨│    │      │瓶、排骨麵│起子各1支破壞門 │
 │  │3時 │    │      │3 包、大溪│鎖、窗戶而竊取左│
 │  │30分│    │      │豆干1 包、│列財物，得手後置│
 │  │許。│    │      │可樂果1 包│於隨身攜帶之包包│
 │  │    │    │      │、現金103 │。              │
 │  │    │    │      │元。      │                │
 └─┴──┴──┴───┴─────┴────────┘

司法院資訊處製作；財團法人民間司法改革基金會備份。
